# 求助陈版：股东权益性投入

提问人：zjsshine 时间：2014-08-12 19:33:12
请教陈版，公司目前控股股东拟投入一笔货币资金，作为公司的运营费用，由于通过增资方式，会涉及问题比较多，因此打算直接计入资本公司，控股股东也可签协议无需公司偿还。 在会计处理方面，是否可以和一般的债务豁免处理，只是因为股东的权益交易，该笔款项计入资本公积处理； 在税务方面，是否需要和一般的债务豁免一致，作为增加应纳税所得额缴纳所得税？
个人认为以上 2 问都为肯定答案，请陈版指正。谢谢！

回答人：chenyiwei
1 、如果符合《企业会计准则第 37 号——金融工具列报》规定的确认为权益工具的条件（注意“无需偿还”只是确认为权益工具应满足的条件之一，不是全部），则子公司在接受母公司资本性投入时，可确认为资本公积。 2 、税务方面，需考虑国家税务总局 2014 年第 29 号公告的影响。此问题在税务版面讨论较多，可以到税务版面搜索一下看看。

提问人：zjsshine 时间：2014-08-13 14:43:15
陈版，非常感谢！ 我看了下金融工具列报的情况，感觉在需要考虑这种权益工具的更多是接受方额外的发行一些类似债券，衍生品之类的业务。如果公司纯粹收到一笔股东的钱款，是否可以直接认为是捐赠，从而根据财会函 2008 第 60 号，作为接受股东的直接捐赠，而计入资本公积，这样的话，在所得税方面，根据 29 号文，也不需要纳税。谢谢陈版！

回答人：chenyiwei
我理解最终结果可以是这样，但应当是通过对权益工具的定义和条件的分析，认定股东投入属于权益工具之后，才能作为权益性交易进行处理。

提问人：xuyunb 时间：2014-09-02 00:53:26
陈版：您好！第一次提问，敬请指教。有母公司A设立子公司B，因为B公司处于筹建期无法获取贷款，由A进行贷款，并以A名义存于贷款银行的专户，用于支付B筹建支出。B公司会计处理为借：在建工程，贷：其他应付款；同时也通过“其他应付款”计提对A公司的利息（金额为贷款利息）。筹建完成一段时间后，B公司将全部“其他应付款”转入“其他资本公积”。请问这样的会计处理正确吗，有什么税务风险？如果错误，正确的会计处理应该如何操作？敬候问答。

回答人：chenyiwei
如果最初是要求归还的，后来因为情况变化予以豁免，则在发生豁免时，B按原先计提的累计应付本息转入资本公积，A相应将应收款项转入“长期股权投资——B”。

回答人：chenyiwei
如果一开始就明确B无需归还A的代垫支出，则B在接受A的代垫时应贷记资本公积，且不计提利息，相应地A应借记“长期股权投资——B”，作为对B的资本性投入。

提问人：xuyunb 时间：2014-09-02 18:14:06
谢谢陈版！就上述问题再咨询一下，敬请回答： 1.企业说其是后来才决定豁免的，企业作为债转股处理，计入“其他资本公积”，企业是否需要履行《公司债权转股权登记管理办法》（国家工商行政管理总局令第 57 号）的登记程序，作为债转股处理时，能全额计入资本公积，尤其是“其他资本公积”吗？ 2.企业因情况变化予以豁免，但之前计提的利息放在“其他应付款”，没有实际支付，AB直接也没有借款合同，计提利息时也没对应的凭证，此种情况下，利息费用应该不能扣除吧？ 谢谢！

回答人：chenyiwei
没有借款合同和必要的税前扣除凭证（如发票）作为依据的利息不能税前扣除。

回答人：chenyiwei
母公司放弃债权时，如果不增加注册资本的，则直接贷记“资本公积——资本溢价”。另外工商总局 57 号令已被废止，由修订后的《公司注册资本登记管理规定》（国家工商行政管理总局令第 64 号）取代。